臺灣新竹地方法院刑事判決　
111年度訴字第129號
公  訴  人  臺灣新竹地方檢察署檢察官
被      告  彭智聖


上列被告因違反槍砲彈藥刀械管制條例案件，經檢察官提起公訴
（110年度偵字第14045號），嗣被告於準備程序中就被訴事實為
有罪之陳述，經本院告知簡式審判程序之旨，並聽取被告與公訴
人之意見後，本院合議庭裁定由受命法官獨任進行簡式審判程序
，判決如下：
    主  文
彭智聖犯非法持有槍砲之主要組成零件罪，處有期徒刑陸月，併
科罰金新臺幣壹萬元，徒刑如易科罰金，罰金如易服勞役，均以
新臺幣壹仟元折算壹日。
扣案如附表「應沒收物」欄所示之物，均沒收之。
    事  實
一、彭智聖明知槍砲之主要組成零件及具有殺傷力之子彈均屬槍
    砲彈藥刀械管制條例列管之管制物品，非經中央主管機關許
    可，不得持有，竟基於持有槍砲之主要組成零件及子彈之犯
    意，於民國110年11月初某日，在其位於新竹縣○○鎮○○街0巷
    0號住處，發現其父彭亞倫（已於94年3月30日死亡）所遺留
    之不具殺傷力非制式手槍1支（含如附表編號1所示可供組成
    具殺傷力槍枝使用而為槍枝主要組成零件之金屬槍管1支）
    及如附表編號2所示之具有殺傷力之子彈2顆，並自斯時起持
    有之。嗣於110年11月23日0時30分許，在新竹縣竹東鎮中正
    南路與東寧路1段路口處，為警當場扣得如附表所示之物及
    不具殺傷力之空氣槍1支，始查悉上情。　　
二、案經新竹縣政府警察竹東分局報告臺灣新竹地方檢察署檢察
    官偵查起訴。
    理  由
一、訊據被告彭智聖對於前揭犯罪事實均坦承不諱（院卷第86、92-93頁），且有警員出具之職務報告、新竹縣政府警察局槍枝性能檢測報告表（含照片）、新竹縣政府警察局竹東分局搜索扣押筆錄、扣押物品目錄表、扣押物品收據、現場暨扣案物品照片、內政部警政署刑事警察局之鑑定書（含送驗物品照片）、內政部之函文等在卷可查（偵卷第11、20-24、30-33、41-47、78-81、101-102頁），及扣案如附表所示之物可佐；又依上開刑事局鑑定書所示，經以檢視法、性能檢驗法、試射法進行鑑定後，如附表編號2所示之扣案子彈均經認定有殺傷力（認定依據均詳如附表「鑑定情形」欄所示），另依上開內政部函文所示，如附表編號1所示之金屬槍管亦確為槍枝主要組成零件。綜上，足認被告自白與事實相符，是本案事證明確，被告所為足堪認定，應予依法論科。
二、法律適用：
    核被告所為，係犯槍砲彈藥刀械管制條例第12條第4項之非
    法持有子彈罪及同條例第13條第4項之非法持有槍砲之主要
    組成零件罪。被告同時地持有本案槍砲之主要組成零件、子
    彈，因係二種以上不相同種類客體，屬於以一行為同時觸犯
    非法持有槍砲之主要組成零件罪、非法持有子彈罪，為想像
    競合犯，應依刑法第55條規定，從一重之非法持有槍砲之主
    要組成零件罪處斷。
三、量刑審酌：
    爰以行為人之責任為基礎，審酌被告明知本案金屬槍管部分
    係可供組成具殺傷力槍枝使用、子彈則具有殺傷力，卻仍持
    有本案物品，對於社會治安及人身安全所造成潛在之危害非
    微，所為實非可取，惟兼衡被告犯後尚知坦承犯行，犯罪後
    態度尚可，本件尚無證據證明其曾持本案物品從事其他不法
    行為，復考量其犯罪之動機、目的、手段、其持有本案物品
    之期間、數量，並考量其審理中所自承之生活狀況、智識程
    度，及依相關臺灣高等法院被告前案紀錄表可知之品行等一
    切情狀，量處如主文所示之刑，並諭知易科罰金及易服勞役
    之折算標準。
四、沒收：
(一)扣案如附表編號1、2「應沒收物」欄所示之金屬槍管1支、
    未經試射之具殺傷力子彈1顆等物，均為違禁物，應依刑法
    第38條第1項之規定，不問屬於被告與否，均予宣告沒收之
    。
(二)至扣案如附表編號2所示業經鑑定機關試射之子彈1顆，雖經
    鑑定認具殺傷力，然因試射擊發已失其子彈之結構及性能，
    依目前狀態已不具殺傷力，非屬違禁物，爰不予宣告沒收之
    。
據上論斷，應依刑事訴訟法第273條之1第1項、第299條第1項前
段，判決如主文。
本案經檢察官廖啟村提起公訴，由檢察官邱宇謙到庭執行職務。
中　　華　　民　　國　　111 　年　　7 　　月　　13　　日
                  刑事第九庭  法　官  李建慶
以上正本證明與原本無異。
如不服本判決應於收受本判決後20日內向本院提出上訴書狀，上
訴書狀應敘述具體理由。上訴書狀未敘述上訴理由者，應於上訴
期間屆滿後20日內補提理由書狀於本院(均須按他造當事人之人
數附繕本 )「切勿逕送上級法院」。 
中　　華　　民　　國　　111 　年　　7 　　月　　13　　日
                              書記官  張慧儀
編號 扣案物名稱 鑑定結果 應沒收物 1 手槍1支（含金屬槍管1支） 手槍部分： 為非制式手槍，由仿手槍外型製造之槍枝，組裝已貫通之金屬槍管而成，不具殺傷力 金屬槍管部分： 已貫通之金屬槍管（可供組成具殺傷力槍枝使用），認屬公告之槍砲主要組成零件 金屬槍管1支 2 口徑9X19mm制式子彈2顆 具殺傷力，其中1顆，因已試射而喪失子彈作用與性質 制式子彈1顆 


附錄本判決論罪法條：
槍砲彈藥刀械管制條例
第12條
未經許可，製造、販賣或運輸子彈者，處一年以上七年以下有期
徒刑，併科新臺幣五百萬元以下罰金。
未經許可，轉讓、出租或出借子彈者，處六月以上五年以下有期
徒刑，併科新臺幣三百萬元以下罰金。
意圖供自己或他人犯罪之用，而犯前二項之罪者，處三年以上十
年以下有期徒刑，併科新臺幣七百萬元以下罰金。
未經許可，持有、寄藏或意圖販賣而陳列子彈者，處五年以下有
期徒刑，併科新臺幣三百萬元以下罰金。
第一項至第三項之未遂犯罰之。
第13條
未經許可，製造、販賣或運輸槍砲、彈藥之主要組成零件者，處
三年以上十年以下有期徒刑，併科新臺幣七百萬元以下罰金。
未經許可，轉讓、出租或出借前項零件者，處一年以上七年以下
有期徒刑，併科新臺幣五百萬元以下罰金。
意圖供自己或他人犯罪之用，而犯前二項之罪者，處五年以上有
期徒刑，併科新臺幣一千萬元以下罰金。
未經許可，持有、寄藏或意圖販賣而陳列第一項所列零件者，處
六月以上五年以下有期徒刑，併科新臺幣三百萬元以下罰金。
第一項至第三項之未遂犯罰之。